---
title: "Tidy Data Work Flow"
author: "Paulo Cirino Ribeiro Neto"
date: "27/04/2017"
output: html_document
---

```{r setup, include=FALSE}
knitr::opts_chunk$set(echo = TRUE, fig.width = 10)
```

## Pacotes
Iniciamos com o Carregamento dos pacotes que serão utilizados.

```{r, warning = FALSE, message = FALSE}
require('readr')
require('dplyr')
require('tidyr')
require('ggplot2')
require('plotly')
require('xtable')
require('DT')
``` 
A Função dos pacotes carregados é como segue:
- **readr** : Leitura de Dados
- **dplyr** : Manipulação e Transformação de Dados
- **tidyr** : Formatação de Tabelas
- **ggplot2** : Gráficos Estáticos
- **plotly** : Gráficos Dinâmicos
- **xtable** : Tabelas Estáticas no formato _Latex_
- **DT** : Tabelas Dinâmicas

## Dados
O primeiro passo em qualquer análise de dados, é sempre a leitura de dados seguida de estatísticas descritívas básicas:
```{r, message = FALSE, warning = FALSE}
MovieData <- readr::read_csv(file = './Data/movie_metadata.csv')
```

```{r, message = FALSE, warning = FALSE}
MovieData %>% 
    summary() %>%
    data.frame() %>%
    DT::datatable()
```

```{r, message = FALSE, warning = FALSE}
MovieData %>% 
    summary() %>%
    data.frame() %>%
    dplyr::select(-Var1) %>%
    tidyr::separate(col = Freq, into = c("rowName", "Val"), sep = ':') %>%
    dplyr::filter(!is.na(rowName)) %>%
    tidyr::spread(key = rowName, value = Val) %>%
    DT::datatable()
```

```{r, message = TRUE, warning = TRUE}
movieDataTable <- MovieData %>% 
                    summary() %>%
                    data.frame() %>%
                    dplyr::select(-Var1) %>%
                    tidyr::separate(col = Freq, into = c("rowName", "Val"), sep = ':') %>%
                    dplyr::filter(!is.na(rowName)) %>%
                    tidyr::spread(key = rowName, value = Val)
try (expr ={ 
        movieDataTable %>%
            dplyr::filter(Class == 'character')
            }
     )
```
